臺灣臺北地方法院刑事判決
111年度簡上字第154號
上  訴  人  臺灣臺北地方檢察署檢察官
即  被  告  王承平




上列上訴人等因被告竊盜案件，不服本院於民國111年7月29日所
為111年度簡字第1666號第一審簡易判決（起訴案號：臺灣臺北
地方檢察署111年度偵字第9749號、第15367號），提起上訴，本
院管轄之第二審合議庭判決如下：
    主    文
上訴駁回。
王承平緩刑貳年，並應依如附表一所示內容支付損害賠償。
    犯罪事實
一、王承平意圖為自己不法之所有，竟基於竊盜犯意，分別為下
    列行為：
　㈠於民國111年1月11日晚間9時26分許，在臺北市○○區○○○路0段
    000號前人行道，以不詳方式解開劉輝鴻繫於灰色捷安特自
    行車上之車鎖後，竊取該自行車（市值新臺幣【下同】11,0
    00元）騎乘逃逸；
　㈡於111年2月11日晚間10時6分許，在臺北市○○區○○○路0段000○
    0號前，徒手竊取Quiroz Reyes Carlos Jose（中文姓名：
    紀實和）之市值7,000元捷安特自行車後，騎乘逃逸。
二、案經劉輝鴻訴由臺北市政府警察局松山分局、Quiroz Reyes
     Carlos Jose訴由臺北市政府警察局中正第二分局報請臺灣
    臺北地方檢察署檢察官偵查起訴。　　
    理    由
壹、程序方面：
一、被告經合法傳喚，無正當之理由不到庭者，得不待其陳述，
    逕行判決，刑事訴訟法第371條定有明文；又對於簡易判決
    不服而上訴者，得準用上開規定，同法第455條之1第1項、
    第3項亦有明定。被告王承平經本院合法傳喚，於111年10月
    21日審理期日無正當理由未到庭，且未在監或在押，有本院
    送達證書、刑事報到單及臺灣高等法院被告前案紀錄表在卷
    為憑（見本院簡上卷第65、71頁），爰依前開規定，逕為一
    造辯論判決。
二、本案據以認定犯罪事實之供述證據，公訴人及被告於本院言
    詞辯論終結前均未爭執其證據能力，經審酌該等證據之取得
    並無違法，且與本案待證事實具有關聯性，依刑事訴訟法第
    159條之5之規定，自有證據能力；至所引非供述證據部分，
    與本案事實具自然關聯性，且非公務員違背法定程序所取得
    ，依同法第158條之4規定反面解釋，亦具證據能力。
貳、實體部分：
一、認定犯罪事實所憑之證據及理由：
　　上揭犯罪事實，業經被告於偵、審時均坦承不諱（見111偵9
    749卷第7至9、57至59頁，111偵15367卷第9至11頁；見本院
    簡上卷第49頁），並有下列補強證據可佐：
  ㈠證人即告訴人劉輝鴻於偵、審之指述，
  ㈡證人即告訴人Quiroz Reyes Carlos Jose於偵查中之指述，
  ㈢臺北市政府警察局松山分局東社派出所偵辦王承平竊盜案監
    視器影像光碟暨畫面擷圖，
  ㈣敬老、愛心悠遊卡持卡人個資暨搭乘紀錄，
  ㈤中正第二分局調取監視器影像光碟暨畫面擷圖等件。
二、論罪及駁回上訴之理由：
　㈠核被告2度所為，均係犯刑法第320條第1項之竊盜罪；被告於
    不同時、地竊取他人之財物，其犯意各別，行為互殊，應予
    分論併罰。
　㈡原審同此認定，以被告罪證明確，適用刑事訴訟法第449條第
    1項前段、第3項、第450條第1項、第454條第2項、刑法第32
    0條第1項、第51條第5款、第41條第1項前段、刑法施行法第
    1條之1等規定，並審酌被告未循正當途徑賺取所需，恣意竊
    取他人財物，顯然欠缺尊重他人財產權之觀念，且所竊之自
    行車，均係本案2名告訴人即劉輝鴻、Quiroz Reyes Carlos
     Jose通勤所用，其擅自盜竊，造成告訴人生活及交通之不
    便，兼衡其高中畢業之智識程度，自陳從事資源回收、經濟
    勉持之家庭狀況暨其犯罪之動機、目的、手段、情節等一切
    情狀，分別量處有期徒刑2月，均得以1,000元折算1日易科
    罰金，復定應執行有期徒刑3月併諭知得以1,000元折算1日
    易科罰金。經核原審判決認事用法並無違誤，量刑亦稱妥適
    。
　㈢至檢察官、被告雖各提起上訴（檢察官上訴意旨稱：被告竊
    得非低價之自行車，事後迄未賠償告訴人等，難認有何悔意
    ，是原審量刑過輕，請求撤銷改判等語；被告上訴意旨則稱
    ：已經給付第1期賠償金予告訴人劉輝鴻，願意分期賠償餘
    款，請求重新裁判並給予附條件緩刑自新機會等語）。然按
    量刑之輕重，係事實審法院得依職權自由裁量之事項，茍已
    斟酌刑法第57條各款所列情狀而未逾越法定刑度，則不得遽
    指為違法；又刑罰之量定屬法院自由裁量之職權行使，但仍
    應審酌刑法第57條所列各款事由及一切情狀，為酌量輕重之
    標準，並非漫無限制，在同一犯罪事實與情節，如別無其他
    加重或減輕之原因，下級法院量定之刑，亦無過重或失輕之
    不當情形，則上級法院對於下級法院之職權行使，原則上應
    予尊重。查原審業已詳細審酌刑法第57條各款所列情形，並
    具體說明量刑之理由，故認原審判決核無逾越法定刑度，或
    有濫用自由裁量權限之違法或不當之情事，俱如前揭。從而
    ，檢察官、被告上訴主張原審量刑不當部分，均無理由，應
    予駁回。
三、附條件緩刑之宣告：
　㈠被告前未曾因故意犯罪受有期徒刑以上刑之宣告，有臺灣高
    等法院被告前案紀錄表附卷可參，渠等因一時失慮，致罹刑
    典，惟犯後坦認犯行，除原已給付之第1期賠償金1,500元外
    ，另就餘款業已與告訴人劉輝鴻於本院審理時成立如附表一
    所示和解，有本院111年9月23日準備程序筆錄、111年度簡
    上附民字第16號和解筆錄在卷可考（見本院簡上卷第48至52
    、59頁）；復經告訴人到庭表示：同意給予被告附條件緩刑
    等語（見本院簡上卷第51至52頁筆錄）。堪認被告經此教訓
    ，當知所警惕，信其無再犯之虞，認所宣告之刑，以暫不執
    行為適當，依刑法第74條第1項第1款規定，併予宣告緩刑2
    年，以啟自新。
  ㈡本院為使告訴人獲得更充足之保障，爰斟以前述被告自願賠
    償告訴人之方式及所達成之和解筆錄內容，依刑法第74條第
    2項第3款規定，以如附表一所示內容作為緩刑之條件，併予
    宣告如主文所示（此部分依刑法第74條第4項規定，得為民
    事強制執行名義）。又倘被告不履行上開負擔，且情節重大
    ，足認原宣告之緩刑難收其預期效果，而有執行刑罰之必要
    者，依刑法第75條之1第1項第4款規定，得撤銷其緩刑宣告
    ，附此敘明。
四、末查，如附表二編號1、2所示自行車2輛，固均為被告本案
    犯罪所得，而皆經原審諭知沒收、追徵價額在案。惟就其中
    如附表二編號1部分，因被告業已於本院審理時與告訴人即
    原車主劉輝鴻達成和解（如附表一所示），則倘被告嗣後有
    依該和解方案履行，則於其實際償還金額之同一範圍內，既
    因該財產利益已獲回復，而與已經實際發還無異，檢察官自
    無庸再執行該部分犯罪所得沒收，乃屬當然，並無雙重執行
    或對被告重複剝奪犯罪所得而過苛之虞，併此敘明。
五、據上論斷，應依刑事訴訟法第455條之1第1項、第3項、第36
    8條、第371條、第373條、刑法第74條第1項第1款、第2項第
    3款，判決如主文。
本案經檢察官林易萱提起公訴並提起上訴，檢察官黃怡華到庭執
行職務。
中　　華　　民　　國　　111 　年　　10　　月　　28　　日
　　　　　　　　　刑事第十四庭審判長法  官  歐陽儀
　　　                              法  官　吳明蒼
　　　　　　　　                    法　官　趙書郁
上正本證明與原本無異。
不得上訴。
                                    書記官  李璁潁
中　　華　　民　　國　　111 　年　　10　　月　　28    日
附表一（和解方案）：
王承平願給付劉輝鴻新臺幣（下同）捌仟元正，共分十期給付，給付方法：自民國（下同）111年10月起，於每月15日前各給付捌佰元，至全部清償完畢止，如有一期未履行視為全部到期。由王承平匯入劉輝鴻指定於中華郵政台北民生郵局，帳號：00000000000000號，戶名：劉輝鴻之帳戶。  
附表二：
編號 竊取物品 說明 備註 1 鐵灰色自行車1輛 廠牌：捷安特 尺寸：L 其他特徵： 水平把手、中間有一燈架、偏左把手處有一車鈴、座墊下方裝有三色閃爍警示燈與紅色反光片、前後輪上無擋泥板、公路車胎、大盤有銀色框線、下支架上有GIANT字樣及放水瓶之支架（詳見偵9749卷第12頁） 價值約11,000元（原車主劉輝鴻） 2 黑色自行車1輛 廠牌：捷安特 腳踏車編號：C4BC1669 價值約7,000元（原車主Quiroz Reyes Carlos Jose紀實和）